臺灣板橋地方法院刑事判決　　　　　　100年度簡上字第279號
上　訴　人　臺灣板橋地方法院檢察署檢察官
被　　　告　廖君如
　　　　　　黃宗輝
上列上訴人因被告等竊盜案件，不服本院99年度簡字第9425號中
華民國100 年1 月10日第一審刑事簡易判決（聲請簡易判決處刑
案號：99年度偵字第20676 號），提起上訴，本院管轄之第二審
合議庭判決如下：
    主      文
上訴駁回。
廖君如緩刑貳年，並應於緩刑期間內依本院100 年度附民字第24
5 號和解筆錄和解成立內容第一點所示：與黃宗輝連帶給付陳英
洲新臺幣壹萬柒仟元整，其給付方法為於100 年8 月9 日給付新
臺幣仟元整，不另給據，剩餘新臺幣壹萬肆仟元部分，於100
年9 月10日給付完畢〈匯入合作金庫三興分行，帳號：00000000
00000 ，戶名：陳英洲〉。
黃宗輝緩刑貳年，並應於緩刑期間內依本院100 年度附民字第25
8 號和解筆錄和解成立內容第一點所示：與廖君如連帶給付林祺
岳新臺幣壹萬伍仟元整，其給付方法為於100 年8 月9 日給付新
臺幣仟元整，不另給據，剩餘新臺幣壹萬貳仟元部分，於100
年9 月10日給付完畢（匯入郵局：700 ，帳號：00000000000000
，戶名：林祺岳）。
    事實及理由
一、本案經本院審理結果，認第一審判決以被告2 人本件2 犯行
    均係犯刑法第320 條第1 項之竊盜罪，且被告2 人就本件2
    犯行間，均互有犯意聯絡及行為分擔，均為共同正犯，而被
    告2 人就其等所犯2 罪間，因均犯意各別，行為不同，各應
    分論併罰，乃依刑事訴訟法第449 條第1 項前段、第3 項、
    第454 條第2 項，刑法第28條、第320 條第1 項、第41條第
    1 項前段、第51條第6 款，刑法施行法第1 條之1 等規定，
    暨審酌被告2 人不知以合法方式獲取所需，反任意竊取他人
    之物變賣得利，犯後迄今未和解及賠償告訴人陳英洲、林祺
    岳所受損害，實有可議，然念其等犯後均坦承犯行，被告廖
    君如雖無前科，有臺灣高等法院被告前案紀錄表1 份在卷可
    考，但為犯罪主導者；被告黃宗輝僅係擔任把風工作，犯罪
    分工及參與程度有別，暨衡其等前科素行、犯罪目的、手段
    、智識程度、所竊財物價值等一切情狀，就被告2 人各所犯
    竊盜2 罪，均各處拘役30日及均諭知如易科罰金之折算標準
    ，再定其等各自之應執行刑均為拘役50日，暨再諭知如易科
    罰金之折算標準，其認事用法及量刑均屬妥適，應予維持，
    併引用原審判決書所載之事實及理由、證據（如附件）。
二、檢察官雖循告訴人陳英洲、林祺岳之請求提起上訴，其上訴
    意旨略以：本件被告黃宗輝前於96年間，因詐欺案件，經本
    院判處拘役50日確定，且被告2 人均尚未賠償告訴人陳英洲
    損失，足見被告2 人犯後態度不佳，顯無悔意，原審於量刑
    時未加以審酌，僅各量處拘役30日，應執行拘役50日，刑法
    第57條之適用尚有未洽，請予撤銷改判，量妥適之刑等語；
    然按關於刑之量定，係實體法上賦予法院得為自由裁量之事
    項，倘其未有逾越法律所規定之範圍，或濫用其權限，即不
    得任意指摘為違法，以為上訴之理由（最高法院75年臺上字
    第7033號判例意旨參照），茲原審量定刑期，已審酌被告2
    人各種犯罪情狀如上，且具體表明所審酌之各項事由，其量
    刑並無失出，至損害賠償部分乃民事問題，告訴人原可循民
    事訴訟途徑請求救濟，且告訴人亦均已對被告2 人提起刑事
    附帶民事訴訟，並於本院審理中與被告2 人均達成和解，此
    有告訴人於本院審理中所提出之刑事附帶民事訴訟起訴狀、
    本院100 年度附民字第245 、258 號和解筆錄等附卷可稽，
    即非可因此遽認原審量刑過輕；綜上，原審予以論罪科刑，
    其認事用法並無違誤，量刑亦屬妥適，上訴人提起上訴，為
    無理由，應駁回其上訴。
三、末查被告廖君如前未有任何犯罪科刑紀錄，被告黃宗輝前未
    曾因故意犯罪，受有期徒刑以上刑之宣告乙節，有臺灣高等
    法院被告前案紀錄表在卷可稽，其等因一時失慮致罹刑典，
    然事後坦承犯行，深具悔意，且各業與告訴人達成和解，告
    訴人且表示願寬恕被告等語，此有本院100 年度附民字第24
    5 、258 號和解筆錄在卷可稽，顯見被告2 人於犯後，亦盡
    力彌補對告訴人2 人所造成之損害，併獲取其等諒解，本院
    因認被告2 人經此偵審、科刑教訓後，應知警惕而無再犯之
    虞，且被告2 人均尚需履行和解內容，賡續按期賠償告訴人
    之損害，故認被告2 人所受刑之宣告均以暫不執行為當，爰
    各併宣告緩刑2 年，並命被告2 人均需依其等各與告訴人之
    和解筆錄內容，按期向告訴人支付如和解筆錄所載之賠償（
    如被告2 人未依和解內容按期履行賠償，告訴人併得向檢察
    官聲請依刑法第75條之1 之規定向法院聲請撤銷被告2 人前
    開緩刑之宣告，而告訴人並得以本院100 年度附民字第245
    、258 號和解筆錄或本判決「擇一」〈本判決主文欄所示之
    給付與上開和解程序筆錄固均得為民事強制執行名義，惟因
    屬同一債權，債權人僅得擇一請求，附此敘明〉，對被告為
    民事強制執行）。
據上論斷，應依刑事訴訟法第455 條之1 第1 項、第3 項、第36
8 條、第373 條，刑法第74條第1 項第1 款、第2 項第3 款，判
決如主文。
本案經檢察官高智美到庭執行職務。
中    華    民    國   100    年    8     月    12    日
                  刑事第二十庭審判長法  官   林家賢
                                    法  官   劉凱寧
                                    法  官   陳明偉
上列正本證明與原本無異。
本件不得上訴。
                                    書記官   尤怡文
中    華    民    國   100    年    8     月    12    日